臺灣臺東地方法院刑事判決　　　　　　　 94年度訴字第145號
公　訴　人　臺灣臺東地方法院檢察署檢察官
被　　　告　乙○○
　　　　　　丁○○
共　　　同
指定辯護人　本院公設辯護人　甲○○
上列被告因偽造有價證券等案件，經檢察官提起公訴（94年度偵
字第1016號），本院判決如下：
    主  文
乙○○、丁○○共同意圖供行使之用，而偽造有價證券，各處有
期徒刑貳年，均緩刑肆年。扣案本票上關於偽造之「戊○○」為
共同發票人部分之本票、放款契約書及授權書上，偽造戊○○之
署名貳枚，均沒收。
    事  實
一、丁○○與乙○○係夫妻關係，李鴻財係乙○○胞兄，因丁○○、乙○○信用不佳，遂商由李鴻財（另由檢察官為不起訴
    處分）以其名義向位在臺北縣新莊市之車際聯盟中古車行，
    訂購BMW牌525IA 車型，車牌號碼9431-FP號自用小客車一輛
    。乙○○、丁○○又與承辦本件汽車貸款對保業務，任職於
    湧立有限公司之業務人員楊國龍（由檢察官另案偵辦）共同
    基於意圖不法所有之犯意聯絡，未得丁○○之母戊○○之同
    意，，利用常為戊○○辦理各項事宜，而取得戊○○之身分
    證及印章之機會，於民國92年9月25 日，由乙○○持前開身
    分證及印章，在放款契約書上以戊○○為保證人名義、授權
    書上以戊○○為立授權書人名義，分別偽簽「戊○○」署名
    及蓋用印文各2 枚，及另意圖供行使之用，而在本票（票面
    金額為46萬元、受款人為交通銀行股份有限公司、發票人為
    李鴻財、戊○○、發票日為 92年9月25日）上以戊○○為共
    同發票人名義偽簽「戊○○」署名及蓋用印文各 1枚後，將
    上揭放款契約書、授權書及本票交由楊國龍轉交通銀行股份
    有限公司（下稱交通銀行）而行使之，致交通銀行對於該次
    貸款之擔保發生錯誤之判斷，而貸放該次之動產抵押借款，
    足以生損害於戊○○及交通銀行。致使乙○○、丁○○因此
    獲得信用擴張之利益，而得以動產抵押方式分期付款方式購
    買前揭自用小客車。嗣因二人經濟發生問題，於繳交分期款
    9 個月左右，即無力負擔，而遭債權受讓人奇異資融股份有
    限公司（下稱奇異公司）催繳，並向戊○○聲請本票裁定，
    經戊○○向奇異公司表示並未為本件保證人及共同發票人，
    始悉上情。
二、案經奇異公司訴由臺灣臺東地方法院檢察署檢察官偵查起訴
    。
    理  由
一、上開犯罪事實，業據被告乙○○與丁○○迭於偵查中及本院
    審理均坦承不諱，核與被害人戊○○指訴及證人李鴻財證述
    情節相符。此外，復有放款契約書、本票、授權書、汽機車
    過戶申請登記書、車輛動產抵押契約書在卷可稽，被告乙○○、丁○○之自白，核與事實相符，犯行堪予認定，應依法
    論科。
二、核被告乙○○、丁○○所為，係犯刑法第201條第1項之偽造
    有價證券罪、第216條、第210條之行使偽造私文書及第 339
　　條第 2項之詐欺得利罪。被告以不實之保證人、發票人取信
    交通銀行，係為取得擴張信用之利益，公訴人認係犯刑法第
    339條第1項之詐欺取財罪，尚有未洽，起訴法條應予變更。
    被告丁○○、乙○○與楊國龍間有犯意聯絡及行為分擔，均
    為共同正犯。被告盜用印章、印文、偽造署押，為偽造私文
    書及偽造有價證券之部分行為；偽造私文書之低度行為，為
    行使之高度行為所吸收；行使偽造有價證券之低度行為，為
    偽造之高度行為所吸收，均不另論罪。又其於同一時間持放
    款契約書、授權書，以一行為一併提出交付行使，係以一行
    為而觸犯二行使偽造私文書罪，為同種想像競合犯，應依刑
    法第五十五條前段規定從一重處斷。又被告所犯之偽造有價
    證券、行使偽造私文書罪、詐欺得利罪間，具有方法、結果
    之牽連犯關係，應從一重之偽造有價證券罪處斷。爰審酌被
    告二人素無前科，因一時失慮，致罹重典，且被害人為被告
    丁○○之母，具近親關係，被害人表示平日即由被告二人代
    為處理各項事務，本件係因錯估經濟能力，並非惡意，被害
    人已表示不願追究，及被告二人於犯罪後均坦承犯行，深具
    悔意，並已與奇異公司達成和解，是其犯罪之情狀，在客觀
    上尚屬可堪憫恕，縱科以法定最低刑度，猶嫌過重，爰依刑
    法第59條之規定減輕其刑，並量處如主文所示之刑。又被告
    二人均未曾受有期徒刑以上刑之宣告，有卷附臺灣高等法院
    被告前案紀錄表可按，本院認其經此偵、審程序之教訓，當
    知所警惕，而無再犯之虞，並認前開對其宣告之刑，以暫不
    執行為適當，爰併諭知緩刑四年，以啟自新。末以扣案之放
    款契約書及授權書，係供犯罪所用之物，惟已為交通銀行所
    有，尚不得宣告沒收，然其上偽造戊○○之署名 2枚，仍應
    依刑法第 219條之規定宣告沒收。又扣案之本票，僅共同發
    票人戊○○部分係屬偽造，應依刑法第 205條之規定，就該
    本票關於偽造共同發票人戊○○部分，諭知沒收。至被告盜
    用戊○○所有之印章，在放款契約書及授權書上蓋用之印文
    ，既屬盜用而非偽造，即與刑法第 219條之規定尚屬有間，
    檢察官依刑法第 219條規定聲請沒收，容有誤會，併此敘明
    。
據上論斷，應依刑事訴訟法第299條第 1項前段、第300條，刑法
第28條、第201條第1項、第216條、第210條、第339條第2項、第
55條、第59條、第74條第 1款、第205條、第219條，罰金罰鍰提
高標準條例第1條前段，判決如主文。
本案經檢察官丙○到庭執行職務
中　　華　　民　　國　　94　　年　　9 　　月　　23　　日
                  刑事第二庭審判長法  官  李  勝  琛
                                  法  官  連  雅  婷
                                  法  官  林  恒  祺
以上正本證明與原本無異。
如不服本判決，應於判決送達後10日內，向本院提出上訴狀（須
附繕本）。
「切勿逕送上級法院」
                                  書記官　陳  美  鄉
中　　華　　民　　國　　94　　年　　9 　　月　　26　　日
附記：
中華民國刑法第201條第1項：
意圖供行使之用，而偽造、變造公債票、公司股票或其他有價證
券者，處三年以上十年以下有期徒刑，得併科三千元以下罰金。
中華民國刑法第216條：
行使第二百十條至第二百十五條之文書者，依偽造、變造文書或
登載不實事項或使登載不實事項之規定處斷。
中華民國刑法第210條：
偽造、變造私文書，足以生損害於公眾或他人者，處五年以下有
期徒刑。
中華民國刑法第339條第2項：
意圖為自己或第三人不法之所有，以詐術使人將本人或第三人之
物交付者，處五年以下有期徒刑、拘役或科或併科一千元以下罰
金。
以前項方法得財產上不法之利益或使第三人得之者，亦同。
前二項之未遂犯罰之。
